【裁判字號】    94,上更(一),785
【裁判日期】    951103
【裁判案由】    毀損
【裁判全文】
臺灣高等法院刑事判決             94年度上更(一)字第785號
上  訴  人  臺灣臺北地方法院檢察署檢察官
被      告  甲○○  40歲（民國55年6月21日生）
選任辯護人  李建賢律師
被      告  戊○○  43歲（民國52年6月3日生）
上列上訴人等因被告毀損案件，不服臺灣臺北地方法院90年度訴
字第296號，中華民國90年11月29日第一審判決（起訴案號：臺
灣臺北地方法院檢察署88年度偵字第24842號），提起上訴，判
決後經最高法院發回更審，本院判決如下：
    主  文
原判決撤銷。
甲○○、戊○○共同連續毀損他人建築物，各處有期徒刑壹年貳
月，均緩刑年。
    事  實
一、戊○○、甲○○二人於87年3月間，共同仲介案外人劉宏晉
    （另經判決無罪確定）向案外人何小棟購買位於臺北市○○
    區○○段二小段37地號土地（為何小棟所有，惟信託登記於
    案外人謝坤龍名下）。詞因何小棟認該土地上建有門牌號碼
    為台北市○○街75巷17之1號之建築物，分屬台北市廣西同
    鄉會（前棟屋主）及丙○○○（後棟屋主）所有，拆遷問題
    始終未能解決，無法使用，乃願以低價即每坪新台幣（下同
    ）七十萬元出售，但不負責處理地上物。而劉宏晉則以須先
    處理地上物後，同意以每坪八十萬元購買，其中差價每坪十
    萬元歸甲○○等仲介人所有；劉宏晉復另給付每坪三萬元之
    仲介金。戊○○、甲○○曾多次一同前去與後棟屋主丙○○○、前棟承租戶張林翠磐協調搬遷事宜，戊○○並向張林翠
    磐取得搬遷同意書，惟仍未與後棟屋主丙○○○及前棟屋主
    台北市廣西同鄉會，後棟承租戶幕後企業有限公司達成協議
    。戊○○、甲○○為取得578萬元高額仲介金，即決定自行
    僱工強制將該地上物拆除，乃推由甲○○持用張林翠磐之搬
    遷同意書向劉宏晉表示將負責處理地上物，同時約定劉宏晉
    、何小棟於87年4月20日簽訂買賣契約書。甲○○、戊○○
    為免被識破乃不於拆除時到場，而於87年4月17日雙隻出國
    ，走避前夕與知情代書己○○（業經本院以毀損建築物罪判
    處有期徒刑一年確定）基於概括犯意聯絡，推由己○○於87
    年4月19日清晨到場，指揮不知名之成年工人約三十人將前
    棟房屋拆除，並已搬移後棟房屋承租人幕後企業有限公司（
    以下簡稱幕後公司）存放於屋內燈具等物品，致損壞該等物
    品，惟因該公司代表人丁○○聞訊趕來阻止，後棟於當日未
    被拆除。二人復於同年月26日清晨，再次僱工將丙○○○所
    有之後棟房屋拆除，並因而損壞幕後公司置放於該屋內之燈
    具及其配件組件，燈泡、調光器、音響擴大機等物品。
二、案經台北市廣西同鄉會、幕後公司代表人丁○○訴由臺灣臺
    北地方法院檢察署檢察官偵查起訴。
    理  由
一、訊據被告甲○○（原名杜安生）及戊○○，均供承系爭土地
    上前棟及後棟房屋均已被拆除，而買賣雙方劉宏晉、何小棟
    ，係於前棟房屋被拆除（87年4月19日）之翌日（即87年4月
    20日）簽訂買賣契約，及每坪差價十萬元共計578萬元之仲
    介利益已由何小棟簽立支票二紙交甲○○取得之事實。惟均
    否認犯有毀損建築物及毀損其他物品之犯行，被告戊○○辯
    稱雖曾於87年初介紹案外人康耀帝購買系爭土地，但因地上
    房屋無法解決，買主康耀帝（三普建設公司）就不買了，所
    以不再過問該土地買賣的事，房屋被拆除之時，正出差至國
    外，不涉毀損犯行，且亦未從甲○○分得鉅額仲介金云云。
    被告甲○○辯稱並未參與或指使他人拆毀本件地上房屋，本
    件房屋拆除時，正奉公司指示至國外出差，不知拆屋之事，
    從賣方何小棟所得578萬元仲介金，未分與他人等語。
二、查本件房屋即系爭地上前棟及後棟房屋，分於87年4月19日
    清晨及同年月26日清晨被拆除剷平，分據屋主廣西同鄉會代
    表人乙○○、丙○○○，及後棟承租人幕後公司代表人丁○○，及於87年4月19日清晨到場指揮拆除前棟業經判處毀損
    建築物罪刑之共犯己○○供述在卷，並有毀損之照片（87年
    度偵字第10866號卷附照片，本院已調閱原卷），其前後棟
    房屋於前揭時間被拆毀，並毀損後棟承租戶幕後公司存放屋
    內之各項燈具及器材（清單詳見87年度偵字第10866號卷第
    14 頁），均堪認定。
三、被告二人雖均否認本件房屋被拆除，係由其僱工或主使他人
    拆除，並以前開情詞置辯。惟查證人康耀帝於本件原審審理
    中結證被告戊○○仲介的過程中，從未說過前、後棟房屋中
    那家可以談，那家不能談，更沒有見過所謂張林翠磐出具的
    搬遷同意書，也沒有談過張林翠磐的事，因戊○○稱不能談
    的部分要法院訴訟，覺得太耗時就不了了之云云。而戊○○
    供稱介紹康耀帝買本件土地，係在87年年初，在87年農曆過
    年後就沒再管此事（88年偵字第23842號卷第30頁背面），
    康耀帝決定不買時，顯然尚無張林翠磐出具搬遷同意書，而
    被告戊○○係於87年3月18日書立承諾書予前棟承租住戶張
    林翠磐，承諾於87年3月25日及同月28日，分別給付張林翠
    磐搬遷費15萬元及20萬元，張林翠磐因而立具搬遷同意書（
    見88年度訴字第400號卷第101頁，及第63頁，本院已調閱原
    卷並影印完整之搬遷同意書在本院卷），係在對康耀帝的仲
    介結束後所為，觀其具體之承諾及其時間緊促，足見有特別
    之仲介對象（即本件買方劉宏晉）。本件土地之買賣，買方
    劉宏晉是由證人張宏名及熊仁輝仲介，即由其二人介紹劉宏
    晉與甲○○（賣方仲介）認識，熊仁輝於本件在原審理中證
    稱「我肯定跟甲○○、張宏名去劉宏晉處，甲○○有拿出上
    述搬遷同意書出來看」（見原審一卷第151頁），在原審審
    理己○○、劉宏晉毀損案件（88年訴字第400號）時，證人
    張宏名、熊仁輝均證稱甲○○向劉宏晉仲介本件土地時，有
    說地上物有人會處理，劉宏晉亦供述甲○○在介紹時說他會
    把地上物清除，交給乾淨的土地各等語（見88年訴字第400
    號卷第189頁以下），而被告甲○○於本院審理中，供承該
    搬遷同意書是由戊○○交其用以向買主劉宏晉介紹，是被告
    戊○○辯謂於仲介康耀帝外，未再過問本件土地買賣，所述
    為不實在。況該搬遷同意書係用以向買方證明與地上住戶協
    商搬遷之步驟，在促成買方願意成交的功用上何等重要，故
    戊○○以積極之作為，自願擔負給付搬遷費以促成張林翠磐
    出具搬遷同意書，謂其無共同仲介，孰能相信？
四、被告二人於仲介本件土地買賣過程中，因地上房屋是土地買
    賣成交之障礙，而在每坪十萬元之價差之鉅額仲介金之引誘
    下，極欲促成劉宏晉買受，而對屋主及承租之住戶已有言語
    壓迫，已露出將強力拆除地上房屋之端倪。證人張林翠磐於
    原審審理中證稱「跟我威脅的人，第一次他是跟戊○○一起
    來，第二次並帶了一些人來，就是在第二次以後他們出言威
    脅」（見原審卷第129頁）。又稱是戊○○要我搬家，他說
    如果不搬就要找挖土機來，沒有辦法只好同意（見88年訴字
    第400號卷第95、96頁）。
    告訴人丁○○於警訊中指稱：「案發前即87年3月1日有一位
    自稱是戊○○與另一不知名之人，至本公司說土地所有人謝
    坤龍請他們代表前來要我們搬走，三天內給他們答覆，戊○○說要我們搬遷並把與屋主簽立的租賃契約書給他才有搬遷
    費，戊○○說若不搬，後果由我們自行負責」（見87年偵字
    第10866號卷第6至8頁）。復於偵查中指稱：「二月份時，
    戊○○有來要我們搬沒錯」、「戊○○、羅宗熹態度惡劣說
    到時不搬，他們就要拆了（見87 年度偵字第10866號卷第
    126、133頁）。迨至原審亦稱：「在場被告戊○○及甲○○
    在房子還沒有拆的時候，戊○○及甲○○二人一起去我公司
    ，但好像只有戊○○進來談，叫我不要再租那個房子，叫我
    趕快搬走，說如果搬走，可以補貼我一點費用，我確定沒有
    提到恐嚇或拆房子的事，戊○○說如果不搬走，到時候也沒
    得賠。」（見90年訴字第296號卷一第243頁至第245、247頁
    ）。
    告訴人丙○○○於偵查中指稱：「戊○○有和另二人至我家
    ，說要給我五十萬，要我立刻搬家。」（見88年偵字第2484
    2號卷第71頁）。再於原審先後指稱：「戊○○曾到過我家
    ，時間大約是在拆房子前三個月，大約在過年前，是三個人
    一起來的，他用恐嚇手段說「四、五十萬元要拿就拿，否則
    就搬家」、「戊○○、甲○○、羅宗熹三人均有與我兒子邱
    創睦、邱創克洽談購屋之事。被告二人至外雙溪之家中與之
    商談搬遷事宜，被告戊○○當時說不拿搬遷費，就要用車子
    將房子拆毀。」（見88年度訴字第400號卷第22、129頁、90
    年訴字第296號卷第101、103頁至第104頁）證人邱家權（即
    告訴人丙○○○配偶）於偵查中證稱：「戊○○、羅宗熹自
    稱代表周元榮等地主與我談，要我們搬家。」（見87 年度
    偵字第10866號卷第133頁）。復於原審證稱：「戊○○有與
    我孩子接洽過補償費之事，本來是羅宗熹及戊○○、甲○○
    一起去我那邊談，後來講不成，戊○○、甲○○躲到後面去
    了，找一些打手來拆我們的房子。」（見90年訴字第296號
    卷第47頁）證人邱創克（即告訴人丙○○○之子）於原審證
    稱：「被告戊○○、甲○○一開始要用三十萬叫我們搬家，
    但我不願意，被告戊○○說如果我們不願意收三十萬，就要
    把我房子拆掉。」（見90年訴字第296號卷一第105、106頁
    ）。
五、次查87年4月19日拆除房屋之行動，原係要將前後棟一起拆
    除，惟因後棟承租人幕後公司負責人丁○○聞訊到場阻止並
    報警，因當場出現了前述的搬遷同意書，當時在場之己○○
    因而曾向警表示是代表前棟的人，當日後棟因而未拆。該搬
    遷同意書（即前棟承租人張林翠磐出具者）己○○雖狀稱係
    現場之工頭出示於警員（見88年訴字第400號卷第46頁背面
    ），惟當時到場之警員黃一高、張少鵬、廖國棟於該案審理
    中作證時一致證稱搬遷同意書是己○○出示（見同上案卷第
    53、55頁），是原由戊○○向前棟承租人張林翠磐取得之搬
    遷同意書，後交由被告甲○○持以向買方劉宏晉表示不必疑
    慮，有人會處理地上房屋，及至87年4月19日清晨拆屋時，
    該搬遷同意書又由己○○在現場出示，由此可知被告戊○○
    、甲○○與己○○間之共犯關係極為顯著（己○○業經判處
    罪刑確定）。該搬遷同意書，證人黃一高、張少鵬、廖國棟
    等警員於該案在原審審理中作證時，或稱之為委託書，或稱
    為拆遷委託書，惟據己○○於上述書狀所述，實為前開之搬
    遷同意書，蓋該前棟屋主台北市廣西同鄉會直至房屋被拆尚
    不知情，自不可能立有委託書，而承租人張林翠磐除出具搬
    遷同意書外，別無委託書，各該證人稱之為委託書自有不確
    。
    次查證人黃一高、張少鵬、廖國棟同次審理中，更證稱己○○於87年4月19日上午於拆屋現場，或稱代表前棟的人，或
    稱代表屋主，或稱代表建設公司，一直說得模糊，無法說出
    特定的人，一直模擬兩可，致無法找到雙方協調等語（見88
    年訴字第400號卷第53頁至第55頁）。而己○○於警訊中稱
    是朋友蔡茂委其到拆屋現場，但為蔡茂於歷次應訊時所
    堅決否認（見87年度偵字第10866號卷第75頁、88年訴字第
    400號第145頁以下），蔡茂且於該案審理中結證稱甲○○
    曾打聽有無認識的代書，曾將己○○的電話給他云云。己○○至不可能於現場道出真正囑其到場指揮拆屋之人，蓋毀損
    建築物之罪責甚重，最應避免被人識破，故不宜由與買賣雙
    方、屋主、承租戶見過面相識之人到場，囑託之人更須走避
    以為卸責，此其所以被告戊○○及甲○○於87年4月19日拆
    屋時安排出國之因，被告二人均於87年4月17日出國（入出
    境紀錄見原審一卷第94頁、96頁），卻預定同年月20日使買
    賣雙方簽訂買賣契約，一面作為藉口，一面使與該土地買賣
    相關之買方、賣方、屋主、承租戶均不相識之己○○到場指
    揮，不易被人識破，計劃細密，但百密一疏，蓋何小棟為地
    主，一開始就表明不負責處理地上房屋，而劉宏晉因甲○○
    出示搬遷同意書，表示不必顧慮地上建物拆除事宜，自有人
    會處理，其以每坪多十萬元之高價購買，即是應以乾淨地交
    付已如前述，劉宏晉自亦無須費力且於簽訂買賣契約前非法
    強拆地上房屋，而仲介人既有578萬元之鉅額利益，並適時
    於87年4月17日均走避國外，由相關人等均不認識之己○○
    到場，並預定同年月19日拆屋，20日簽約，足堪認定各該作
    為均是被告二人與己○○在被告二人臨出國走避之前夕謀定
    。己○○其後在本院審理中更已直指謀議者確係被告二人（
    見本院88年上訴字第4212號卷70頁)。被告二人於拆屋時前
    往國外為有意之安排，不足為有利之證明。而仲介本件土地
    之鉅額利益578萬元，業由何小棟簽發支票，由被告甲○○
    （杜安生）簽收見（見87年偵字第10866號卷第80頁），並
    在其妻周淑真名義所開之華南商業銀行帳戶兌現，有對帳單
    可按（88年訴字第400號卷第199頁），此項仲介金較之一般
    仲介情形顯然有異，此種仲介金包括在土地賣價中，每坪超
    過70萬元部分（即十萬元部分）由仲介取得，換言之，買方
    願以每坪多10萬元之價格承買，其中必有原因，是以買方劉
    宏晉曾稱被告甲○○曾表示無需顧慮地上建物，意指伊將負
    責拆除，以乾淨地（無建物之地）交付買方，則劉宏晉承買
    時之理解，即非無因。雖戊○○陳並未分到鉅額仲介金，惟
    因本件房屋被拆除後，被害人報案提出告訴，警方開始調查
    ，致仲介金未敢分取，此並不影響毀損建築物犯罪，及毀損
    其他物品犯罪之成立。
六、本件土地原係由代書羅宗熹介紹給何小棟以每坪70萬云購買
    ，後因地上建物無法處理，才又請羅宗熹幫忙賣掉，因地上
    建物不好處理，所以也是以每坪七十萬元便宜的賣，業據何
    小棟於原審審理中陳述甚詳（見原審(一)卷第40、41頁）。證
    人羅宗熹於警訊中供陳係何小棟託其出售本件土地，伊出面
    找戊○○，由戊○○介紹甲○○後才找到買主劉宏晉，伊與
    戊○○、甲○○有約定完成土地買賣後要給伊佣金，伊不知
    87 年4月19日拆屋之事，是事後戊○○於同月20日電話中親
    口告訴說將該處之地上物拆除了，是戊○○及甲○○出面率
    人拆除的（見87年偵字第10866號卷第86頁、87年5月2日警
    訊筆錄）。雖羅宗熹於87年5月21日警訊中改稱「不知道是
    何人拆除的，至於是不是戊○○、甲○○主使率人拆除並不
    知道」云云，惟仍稱上述87年5月2日警訊之其餘陳述均實在
    ，亦即87年4月19日拆屋之事是戊○○於電話中告知將房子
    拆了，及被告二人約定付伊佣金等項均為實在（同上偵卷第
    89 頁）。查被告二人均為87年4月17日出國走避，甲○○於
    同月19日回國，戊○○於同月20日回國，固均不能於87年4
    月19日清晨拆除前棟房屋時出面，是羅宗熹於第二次警訊時
    就被告二人出面率人拆屋一節再為說明，固無不宜。惟如前
    所述被告二人與羅宗熹就本件土地之買賣有共同仲介之實，
    羅宗熹且曾分與被告二人與該地上建物之屋主及承租戶交涉
    遷讓多有折衝，羅宗熹對被告二人將強力拆除地上房屋之意
    向應十分明瞭。又觀證人羅宗熹於88年訴字第400號案件中
    證稱：何小棟（即賣方）賣七十萬元是拿清的，賣多的部分
    都是介紹人的，賣方不負責拆屋，仲介人如果有能耐，可以
    將地上物處理，買方才願意買（見原審88年度訴字第400號
    卷第147頁至第149頁）。可見羅宗熹在警訊中指稱系爭房屋
    是被告二人拆除應與事實相符（指使他人出面拆除），至其
    於第二次警訊稱不知是否被告二人所指使，顯係迴護之詞。
    又系爭房屋後棟係於87年4月26日清晨被拆除，時戊○○又
    出國（87年4月25日出境，同月28日入境）有同前揭國人入
    出境資料可按，固不可能在拆屋現場；而被告甲○○此次則
    未出國，惟亦未於此次拆屋時在場，惟被告二人既有同年月
    19 日第一次指使他人拆屋之經驗及遂行拆屋之事實，則第
    二次縱未推由己○○到場指揮，於其基於概括犯意，指使他
    人拆除，所為毀損他人建築物及毀損其他物品犯罪之成立並
    無影響。
七、本件買賣契約係於八十七年四月二十日簽定，惟該土地上前
    棟房屋卻於八十七年四月十九日即遭人拆除。則買受人劉宏
    晉既於四月二十日始同意購買，自不可能於簽定契約前之四
    月十九日即僱工拆除房屋。再證人何小棟於原審八十八年訴
    字第四００號案件八十八年六月二十八日調查時證稱：約簽
    契約前一、二個月談好價錢，小杜（即被告甲○○）以未約
    好對方為由拖了一、二個月，直到四月二十日才簽約，大約
    前二、三天甲○○通知我的。被告甲○○確曾向劉宏晉保證
    處理地上建物，所以拖延簽約時間，即係尚未拆除地上房屋
    履行對買方劉宏晉之承諾，何小棟證稱係甲○○於簽約日之
    前二、三日才通知在87年4月20日簽約，之前二、三天，即
    是被告二人於同年月17日臨出國之前夕，而其等既出國在外
    ，甲○○等卻有把握於同月20日簽約時履行對劉宏晉之拆除
    地上物承諾，可見同月19日清晨之拆除行動，係其該次出國
    前所作安排，且為預留辯解卸責之藉口，而走避國外，均足
    堪認定。
八、本件土地買賣雙方訂立不動產買賣契約書第十四條特約事項
    雖加註「土地依現狀點交給甲方（即買受人劉宏晉），地上
    物概由甲方自行處理」等語，甲○○於本院審理中供陳該加
    註的部分是其主張加註。查該項加註，僅係貫徹賣方（何小
    棟）當初所表示土地以每坪七十萬元之便宜價出售，但不負
    責處理地上建物之本旨而已，賣方出售之條件既不負責處理
    地上建物，就買賣雙方基於買賣合意，買方不得要求賣方再
    處理地上建物，故買方如認為地上建物需要拆除，便要自己
    處理。惟所謂買方自行處理，並不意味即係買方自己拆除，
    蓋如前述，買方劉宏晉同意承購的原因，係仲介甲○○承諾
    負責拆除，表示買方不必顧慮，均如前述，買方與仲介達成
    由仲介負責拆除建物之默契，仍不失為買方自行處理之方法
    ，故該項加註為買賣雙方所接受。被告甲○○供承其要求為
    上開加註，在契約當事人固可了解其真意，而以外之第三人
    則不易得知仲介涉入擔負拆除地上建物之情，俾臨訟藉巧辯
    以為自保。至於買方與甲○○既有此項約定，何未於買賣契
    約書載明？蓋該買賣契約書為買賣雙方之契約約定，甲○○
    並非契約當事人，自不能將其與買方之約定載於買賣契約，
    況87年4月19日拆除之行為，經被害人報案提出告訴，警方
    已受理偵辦，被告甲○○要求加註該項文字，自保之不暇，
    何可將負責拆除建築物之事形諸文字。被告等將該加註由買
    方自行處理之文字，據為本件房屋係買方所拆除而為抗辯，
    自非可採。被告等另以己○○曾於拆除現場陳稱係代表建設
    公司，及以人在國外未參與其事為抗辯，惟查被告等係安排
    拆除事宜後走避國外，及己○○不可能於拆除現場及警訊中
    道出同謀真相，均如前述，且其於審理中方指出係仲介所為
    之實情亦如前述，況己○○虛稱代表建設公司並未指明係代
    表何公司，買方劉宏晉係以個人名義買受本件土地，與建設
    公司無涉，所稱代表建設公司一句虛詞尚難據為被告等有利
    之證明，況劉宏晉業經判決無罪確定；而己○○則經判處罪
    刑確定，被告二人及己○○共犯之事證臻於明確，其等所辯
    均非可採，又買賣係基於雙方主觀意思之合致而成立，主觀
    意思之形成包含對其他條件之判斷與認知，賣方因地上建物
    之障礙，故只求低價便於出售，買方同樣因地上有建物，而
    影響購買意願，雙方皆考慮外在條件，是大華不動產鑑定股
    份有限公司就地價之鑑定結果，並不足以供作認定何人拆除
    （毀損）本件房屋之參考。綜上所述，被告等所辯均不可採
    ，其等事證明確，犯行堪以認定。
九、末查被告二人前雖曾經臺灣臺北地方法院檢察署以87年偵字
    第10866、16136號案件處分不起訴確定，惟因當時之同案被
    告劉宏晉、己○○經起訴後，在審理中分經證人何小棟、張
    林翠磐、熊仁輝及張宏名就被告等之犯罪事實證述如前，並
    有戊○○所立與張林翠磐之承諾書及張林翠磐所具搬遷同意
    書提出為證，檢察官以發現新事實新證據為由提起公訴，自
    無不合。
十、核被告二人所為，就拆除台北市廣西同鄉會、丙○○○所有
    之建築物部分，係犯刑法第三百五十三條第一項之毀壞建築
    物罪。另毀壞幕後企業有限公司之燈具等物品，係犯刑法第
    三百五十四條之一般物品毀損罪。被告二人利用不知情之工
    人為本件犯行，為間接正犯。被告二人與己○○有犯意聯絡
    ，被告二人雖未直接參與毀損，而其以自己犯罪之意思推由
    己○○到場指揮拆除（指87年4月19日毀損前棟房屋及毀損
    幕後公司燈具），核屬共謀共同正犯。被告等先後二次所為
    ，時間緊接，犯罪構成要件相同，顯係基於概括犯意為之，
    應依連續犯規定以一罪論，並依法加重其刑。所犯上開二罪
    ，均係同一行為所犯，為想像競合犯，應從一重依刑法第三
    百五十三條第一項之毀壞建築物罪處斷。
    又94年2月2日修正公布之刑法，已於95年7月1日實施，其第
    28條雖將原條文「二人以上共同實施犯罪」，修正為「二人
    以上共同實行犯罪之行為」，並無於實務上處罰共謀共同
    正犯之立場（參閱刑法第28條修正之立法理由），又修正之
    刑法已刪除連續犯以一罪論之規定，惟被告等之行為係發生
    於95年7月1日修正刑法實施前，屬行為後法律有變更，其刪
    除後，對原為連續犯之犯罪，不再以一罪論，即非有利於被
    告，故應依刑法第二條第一項前段規定，行為後法律有變更
    者，適用行為時之法律，本件被告等先後於87年4月19日及
    26 日所為毀損行為，即仍應適用修正前刑法第56條規定，
    依連續犯以一罪論擬。
    原審未察，認被告二人不構成犯罪，而為無罪之諭知，顯有
    違誤。公訴人上訴指摘原判決不當，為有理由，自應由本院
    將原判決撤銷改判。爰審酌被告二人平日素行、犯罪動機、
    目的、系爭房屋只是本造平房所生危害及犯罪後之態度等一
    切情狀，量處如主文第二項所示之刑，以示懲儆。又被告二
    人前未因故意犯罪曾受有期徒刑以上刑之宣告，有前案紀錄
    表在卷可按，而被告甲○○於審理中已與被害人幕後公司、
    丙○○○及台北市廣西同鄉會達成和解賠償損害，有和解筆
    錄及和解書在卷可按；而戊○○於事發後，即未分受仲介金
    ，已據甲○○陳述在卷，顯示被告二人事後已知悔悟，認所
    宣告之刑以暫不執行為適當，爰各宣告緩刑年，以勵自新
    。
據上論斷，應依刑事訴訟法第369條第1項前段、第364條、第299
條第1項前段，刑法第353條第1項、第354條、第55條、第74條第
1項第1款，修正前刑法第28條、第56條，罰金罰鍰提高標準條例
第1條前段，判決如主文。
本案經檢察官吳慧蘭到庭執行職務。
中    華    民    國    95    年    11    月    3     日
                  刑事第五庭  審判長法  官  吳  敦
                                    法  官  張傳栗
                                    法  官  吳啟民
右正本證明與原本無異。
如不服本判決應於收受送達後十日內向本院提出上訴書狀，其未
敘述上訴之理由者並得於提起上訴後十日內向本院補提理由書（
均須按他造當事人之人數附繕本）。
                                    書記官  鄒賢英
中    華    民    國    95    年    11    月    7     日
附錄：本案論罪科刑法條全文
刑法第三百五十三條第一項：
毀壞他人建築物、礦坑、船艦或致令不堪用者，處六月以上五年
以下有期徒刑。因而致人於死者，處無期徒刑或七年以上有期徒
刑；致重傷者，處三年有以下有期徒刑。
第一項之未遂犯罰之。
刑法第三百五十四條：
毀棄、損壞前二條以外之他人之物或致令不堪用，足以生損害於
公眾或他人者，處二年以下有期徒刑、拘役或五百元以下罰金。


司法院資訊處製作；財團法人民間司法改革基金會備份。
